　　　　　　　臺灣板橋地方法院交通事件裁定
原處分機關　交通部公路總局臺北區監理所板橋監理站
異　議　人
即受處分人　侯守仁
上列異議人即受處分人因違反道路交通管理處罰條例案件，對於
交通部公路總局臺北區監理所板橋監理站於民國100 年8 月15日
以板監裁字第裁41-C00000000號違反道路交通管理事件裁決書所
為之處分，聲明異議，本院裁定如下：
        主  文
異議駁回。
        理  由
一、原處分意旨略以：異議人即受處分人侯守仁於民國100 年8
    月13日凌晨1 時7 分許，騎乘車牌號碼891-KCX 號重型機車
    ，行經新北市○○區○○街103 巷口時，因「拒絕配合警方
    實施酒測（酒測失敗5 次）」之違規行為，經新北市政府警
    察局板橋分局後埔派出所員警以新北市警交大字第C0000000
    0 號舉發違反道路交通管理事件通知單（下稱舉發通知單）
    當場舉發，原處分機乃於100 年8 月15日依道路交通管理處
    罰條例第35條第4 項及第67條第2 項（裁決書漏載第2 項）
    之規定，裁處罰鍰新臺幣（下同）60,000元（已於100 年8
    月15日繳納），並吊銷其駕駛執照，3 年內不得考領駕駛執
    照在案。
二、本件異議意旨略以：異議人擔任新北市中和區明德里巡守員
    已20餘載，於100 年8 月13日凌晨1 時許下崗哨後，因里長
    邀約而飲酒少許，嗣騎乘機車回家時為警攔停臨檢，經警實
    施五次酒精測試，異議人均全力配合，惟可能因不勝酒力，
    致力氣不足（異議人肺活量不佳），導致五次酒測均失敗，
    絕非員警所指不配合酒測，且員警舉發後，異議人隨即繳清
    罰鍰，實無不配合之情事。再者，異議人家境並不富裕，且
    有高堂需奉養，積蓄無多，懇請法官再給異議人一次機會。
    為此聲明異議，請求改處較輕之罰鍰云云。
三、按汽車（依道路交通管理處罰條例第3 條第8 款規定，包括
    機器腳踏車，下同）駕駛人拒絕接受酒精濃度測試之檢定者
    ，處新臺幣60 ,000 元罰鍰，並當場移置保管該汽車及吊銷
    該駕駛執照；汽車駕駛人，曾依第35條第4 項前段規定吊銷
    駕駛執照者，3 年內不得考領駕駛執照，道路交通管理處罰
    條例第35條第4 項前段、第67條第2 項前段分別定有明文。
    再按道路交通管理處罰條例第35條第4 項規定，對於駕駛人
    拒絕酒精濃度測試之檢定，除應裁處罰鍰60,000元外，並應
    當場移置保管該汽車及吊銷其持有駕駛執照，較諸同條第1
    項規定駕駛人飲酒後酒精濃度超過規定標準仍駕車之處罰為
    ：「新臺幣15,000元以上60,000元以下罰鍰，並當場移置保
    管該汽車及吊扣其駕駛執照1 年」更為嚴厲，考其立法目的
    ，係在於不讓拒絕酒精濃度測試檢定之駕駛人反獲得寬典，
    否則將使駕駛人易心存僥倖，企圖以拒絕接受測試方法規避
    罰則。
四、經查：
(一)、異議人於100 年8 月13日凌晨1 時7 分許，騎乘車牌號碼89
    1-KCX 號重型機車，行經新北市○○區○○街103 巷口時，
    因「拒絕配合警方實施酒測（酒測失敗5 次）」之違規行為
    ，經新北市政府警察局板橋分局後埔派出所員警當場製單舉
    發，嗣經原處分機關依道路交通管理處罰條例第35條第4 項
    及第67條第2 項（裁決書漏載第2 項）之規定，裁處其罰鍰
    60,000元，並吊銷其駕駛執照，3 年內不得考領駕駛執照等
    情，此有新北市警交大字第C00000000 號舉發通知單影本、
    交通部公路總局臺北區監理所板橋監理站100 年8 月15日板
    監裁字第裁41-C00000000號裁決書各1 紙及酒測失敗之5 張
    紀錄表影本附卷可稽，此部分事實應堪認定。
(二)、雖異議人辯稱：伊有配合實施酒測，但因伊肺部不好，當天
    也有感冒云云。惟查，本件違規事實，業據證人即本件實施
    酒駕攔查之新北市政府警察局板橋分局後埔派出所警員曾建
    敏於本院訊問時具結證稱：「當時我執行巡邏勤務，順道經
    過和平公園要繞回轄區，看到異議人騎乘891-KCX 號機車，
    行駛時搖晃，而且沒有開大燈，也未戴安全帽。那時候因為
    機車蠻新的，我起初認為可能是竊車，因為看他對於機車性
    能不熟悉，後來攔下時，發現酒味蠻重，所以我們就通知其
    他勤網的同仁攜帶酒測器到場，並且告知他酒駕的程序，並
    給他瓶裝水喝，後來他就在打電話說要叫里長來，他問我們
    是哪個派出所，似乎好像要用關係把酒測這條免掉，當酒測
    器來之後，我們在場等候超過15分鐘以上，請異議人配合我
    們警方做酒測的時候，異議人一直說等一下，直到里長來，
    所以等候時間有20幾分鐘，我從酒測器到了之後，才開始錄
    影，我大約在12點40幾分時就攔到他了，開始錄影的時間就
    是酒測器來的時候，我們請異議人配合做酒測，並示範如何
    做酒測，我有詢問他有無吹過氣球，拿一個吹管給他看，我
    示範做深呼吸大吐氣的動作給他看，但沒有接觸吹管，後來
    我們先想辦法測試酒測器，他一直吹，但是氣一直沒有出來
    ，後來酒測器有顯示倒吸的動作，因為酒測器有指標，如果
    是吹氣，箭頭是往前，如果是吸氣的話，是往後指，後來里
    長跟我們說他是巡守隊員是否可以不要做酒測，我們跟里長
    說我們可以放寬等待15 分 鐘，讓他漱口，但是還是要作酒
    測。…」、「（你如何確定異議人是故意拒絕吹而造成測試
    失敗的結果？）因為每測試失敗一次，我就有示範動作給他
    看，也有拿他測試失敗的吹管，讓他對著該吹管空吹測試，
    只是要看他氣有無吐出來，觀察結果是OK，所以再把吹管裝
    上，讓他做酒測。因為酒測器需要一口氣吐到底，直到酒測
    器發生聲響，就表示完成動作，但是他一口氣吐了一、二秒
    之後，又往回吸。」、「（五次失敗情形都是如此嗎？）有
    一、二次是氣完全沒有吹出來，好像是舌頭抵住吸管，其他
    是如我剛才說的情形。」、「（倒吸的時候，就如你所說酒
    測器箭頭向內的情形？）是。我們手持酒測器，酒測器有個
    出風口，如果氣有出來的話，我們的手會感到有出風，但是
    只有一次風有出來但是又倒吸回去。」、「（據你表示有讓
    異議人用吹管空吹，異議人的肺活量是否充足？）沒有如工
    人的肺活量那麼大，但是還是可以完成酒測的動作。」等語
    綦詳（見本院100 年9 月15日訊問筆錄），且證人曾建敏所
    持以對異議人施測之呼氣酒精測試器（儀器器號：099942號
    ），已由經濟部標準檢驗局檢定合格，此有該局100 年5 月
    23日出具之呼氣酒精測試器檢定合格證書1 份在卷可憑，足
    堪佐證證人曾建敏舉發本件違規並無違誤。次查，經本院於
    調查訊問時當庭命異議人以證人曾建敏所攜帶之本件舉發當
    時所使用之呼氣酒精測試器（儀器器號：099942號）進行吹
    氣以測試並列印出酒精濃度測定值，經異議人口含測試器吹
    管吹氣後，測試器顯示該次測試成功，有顯示酒測值為0.00
    MG/L，並列印出該次酒測值之紀錄表，此有該酒測值紀錄表
    1 紙附卷可憑，由此足認異議人雖稱其肺部不好，惟其本院
    調查時仍能完成呼氣酒精測試，並非不能使酒測器進行取樣
    並分析酒精濃度。基上可知，異議人雖於本件舉發前曾有多
    次接受值勤警員對其進行之呼氣酒精濃度測試，惟異議人係
    以未依警方所教導指示之正確檢測之方式，致使呼氣酒精濃
    度測試儀器不能測得其呼氣酒精濃度，則其消極不配合警員
    對其進行呼氣酒精濃度之測試，仍屬拒絕接受呼氣酒精測試
    之檢定之行為，並不因有佯裝吹氣配合警員進行測試之行為
    ，而得為有利異議人之認定。況且，異議人於本院調查訊問
    時亦自承其為警攔停酒測前曾有飲用兩杯以虎頭蜂浸泡的藥
    酒等語（見本院卷第15頁反面），則異議人是否係因恐其飲
    用藥酒而遭測出酒精濃度，而有消極不配合警員對其進行呼
    氣酒精濃度測試之情，即屬有疑。是以，異議人上開所辯，
    應係卸責之詞，不足採信。
五、綜上所述，異議人確有騎乘機車拒絕接受酒精濃度測試檢定
    之違規行為，應屬明確。從而，原處分機關依道路交通管理
    處罰條例第35條第4 項及第67條第2 項（裁決書漏載第2 項
    ）之規定，裁處異議人罰鍰60,000元，並吊銷其駕駛執照，
    3 年內不得考領駕駛執照，於法核無不合。本件異議人之聲
    明異議為無理由，應予駁回。
六、依道路交通管理處罰條例第87條第2 項，道路交通事件處理
    辦法第18條，裁定如主文。
中    華    民    國   100    年    9     月    26    日
                    刑事第十庭    法  官  林淑婷
上列正本證明與原本無異。
如不服本裁定，應於裁定送達後五日內敘明抗告理由，向本院提
出抗告狀。
                                  書記官  梁宜庭
中    華    民    國   100    年    9     月    26    日